【裁判字號】    99,訴,269
【裁判日期】    990205
【裁判案由】    毒品危害防制條例
【裁判全文】
臺灣臺中地方法院刑事判決               99年度訴字第269號
公  訴  人  臺灣臺中地方法院檢察署檢察官
被      告  乙○○
上列被告因毒品危害防制條例案件，經檢察官提起公訴（98年度
毒偵字第4644號），被告於準備程序中就被訴事實為有罪之陳述
，經告知簡式審判程序之旨，並聽取公訴人、被告之意見後，由
本院合議庭裁定由受命法官獨任進行簡式審判程序，判決如下：
    主  文
乙○○施用第一級毒品，累犯，處有期徒刑拾月。
    犯罪事實
一、乙○○前於民國88年、89年間，因施用毒品案件，經 2次送
    觀察、勒戒後，均認無繼續施用毒品之傾向，經臺灣臺中地
    方法院檢察署檢察官分別於88年9月9日以88年度偵字第1699
    4號、89年7月21日以89年度毒偵字第2791號為不起訴處分確
    定。又因施用毒品、竊盜案件，於93年間經本院分別判處有
    期徒刑8月、4月，經裁定定應執行有期徒刑11月確定，於94
    年4月7日執行完畢。其於95年間復因搶奪案件，經本院判處
    有期徒刑 1年10月確定，入監執行後，經假釋付保護管束，
    假釋之96年間再因竊盜、施用毒品案件，經本院分別判處有
    期徒刑 4月、9月，經裁定定應執行有期徒刑1年確定，嗣經
    撤銷假釋，執行前開搶奪案件之殘刑並接續執行後，復於98
    年1月7日經假釋付保護管束，業於98年3月7日假釋期滿未經
    撤銷假釋而執行完畢。詎其仍不知戒絕毒品，復基於施用第
    一級毒品海洛因之犯意，於 98年9月28日某時許，在臺中市
    ○區○○路 18之2號居處，將海洛因加水稀釋後注射手臂之
    方式，施用第一級毒品海洛因1次。嗣於 98年9月30日晚上9
    時40分許，乙○○自動配合警方採尿，經將其尿液送往中山
    醫學大學附設醫院檢驗科藥物檢測中心檢驗，結果呈可待因
    、嗎啡陽性反應，始悉上情。
二、案經臺中市警察局第五分局報請臺灣臺中地方法院檢察署檢
    察官偵查起訴。
    理  由
一、本案被告乙○○所犯係死刑、無期徒刑、最輕本刑為 3年以
    上有期徒刑以外之罪，被告於準備程序中就被訴事實為有罪
    之陳述，經告知簡式審判程序之旨，並聽取公訴人及被告之
    意見後，本院合議庭認為適宜而依刑事訴訟法第273條之1第
    1 項規定，裁定由受命法官獨任進行簡式審判程序，且依同
    法第273條之2、第159條第2項之規定，不適用傳聞法則有關
    限制證據能力之相關規定，合先敘明。
二、上揭犯罪事實，業據被告乙○○於警偵訊及及本院審理中均
    坦承不諱，且被告經採集尿液送驗之結果，確呈嗎啡及可待
    因陽性反應，此有中山醫學大學附設醫院檢驗科藥物檢測中
    心尿液檢驗報告 1紙在卷足憑，足認被告之自白與事實相符
    。再按修正毒品危害防制條例就施用毒品者，僅於「初犯」
    及「 5年後再犯」二種情形，有其追訴條件之限制，即須於
    初犯經觀察、勒戒或強制戒治釋放後， 5年內均無施用毒品
    之行為，始能認其前所實施之觀察、勒戒或強制戒治已足遮
    斷毒癮，而得於 5年後再犯時，再予適用初犯之規定，重行
    觀察、勒戒等程序；倘 5年內已經再犯，被依法追訴處罰，
    縱其第3次（或第3次以上）施用毒品之時間在初犯釋放 5年
    以後，即與「5年後再犯」之情形有別，且因已於「5年內再
    犯」，顯見其再犯率甚高，原實施觀察、勒戒或強制戒治，
    已無法收其實效，而無 5年戒斷期之存在，自無再經觀察、
    勒戒及強制戒治之必要，應由檢察官逕行起訴，此有最高法
    院95年度台非字第59號判決、95年度台非字第65號判決及95
    年度第7次刑事庭會議決議足資參照。本件被告於 88年、89
    年間，因施用毒品案件，經 2次送觀察、勒戒後，均認無繼
    續施用毒品之傾向，經臺灣臺中地方法院檢察署檢察官分別
    於88年9月9日以88年度偵字第16994號、89年7月21日以89年
    度毒偵字第2791號為不起訴處分確定。又因施用毒品案件，
    於93年間經本院判處有期徒刑 8月確定，再因施用毒品案件
    ，於97年間經本院判處有期徒刑 9月確定，有臺灣高等法院
    被告前案紀錄表、臺灣臺中地方法院檢察署署刑案資料查註
    紀錄表及全國施用毒品案件紀錄表各 1份存卷可參，揆諸前
    開最高法院判決及決議意旨，因被告在88年觀察勒戒執行完
    畢釋放後之 5年內，業已有施用毒品之行為，則本次被告於
    98年間再次施用毒品之犯行，即與 5年後再犯之情形有別，
    自應逕行起訴，並依法論罪科刑。
三、按海洛因係毒品危害防制條例第 2條第2項第1款所明定之第
    一級毒品。核被告所為，係犯毒品危害防制條例第10條第 1
    項之施用第一級毒品罪。被告為供己施用而於施用前持有第
    一級毒品之低度行為，為其施用之高度行為所吸收，不另論
    罪。再查被告於95年間因搶奪案件，經本院判處有期徒刑 1
    年10月確定，入監執行後，經假釋付保護管束，假釋之96年
    間再因竊盜、施用毒品案件，經本院分別判處有期徒刑 4月
    、9月，經裁定定應執行有期徒刑1年確定，嗣經撤銷假釋，
    執行前開搶奪案件之殘刑並接續執行後，復於98年1月7日經
    假釋付保護管束，業於98年3月7日假釋期滿未經撤銷假釋而
    執行完畢，有臺灣高等法院被告前案紀錄表及臺灣臺中地方
    法院檢察署署刑案資料查註紀錄表各 1份在卷可按，其受有
    期徒刑執行完畢後， 5年以內再故意犯本案法定刑為有期徒
    刑之罪，為累犯，應依刑法第 47條第1項規定加重其刑。爰
    審酌被告前經觀察勒戒及徒刑之執行後，猶再施用海洛因，
    顯未衷心悛悔，漠視法令之禁制，恣意濫用藥品，惟兼衡酌
    其施用海洛因所生危害實以自戕健康為主，於他人尚無明顯
    重大危害，及犯後能供認無隱，態度尚佳等一切情狀，量處
    如主文所示之刑示懲。
據上論斷，依刑事訴訟法第 273條之1第1項、第299條第1項前段
，毒品危害防制條例第10條第1項，刑法第11條前段、第47條第1
項，判決如主文。
本案經檢察官甲○○到庭執行職務。
中    華    民    國    99    年    2     月    5     日
                    刑事第五庭    法  官  張靜琪
以上正本證明與原本無異。
如不服本判決應於收受送達後10日內向本院提出上訴書狀，並應
敘述具體理由；其未敘述上訴理由者，應於上訴期間屆滿後20日
內向本院補提理由書（均須按他造當事人之人數附繕本）「切勿
逕送上級法院」。
                                 書記官   王嘉麒
中    華    民    國    99    年    2     月    5     日
附錄論罪科刑法條全文：
毒品危害防制條例第10條
施用第一級毒品者，處6月以上5年以下有期徒刑。
施用第二級毒品者，處3年以下有期徒刑。

司法院資訊處製作；財團法人民間司法改革基金會備份。
